【裁判字號】    99,抗,1789
【裁判日期】    991215
【裁判案由】    債務人異議之訴
【裁判全文】
臺灣高等法院民事裁定                  99年度抗字第1789號
抗  告  人  張政芳
上列抗告人因與相對人張英間債務人異議之訴事件，對於中華民
國99年9月21日臺灣士林地方法院99年度訴字第519號所為裁定提
起抗告，本院裁定如下：
    主  文
抗告駁回。
抗告費用由抗告人負擔。
    理  由
一、按提起民事訴訟，應依民事訴訟法第77條之13規定繳納裁判
    費，此為必須具備之程式。又原告起訴不合程式或不備其他
    要件者，法院應以裁定駁回之；但其情形可以補正者，審判
    長應定期先命補正，民事訴訟法第249條第1項第6款定有明
    文。又就法院核定訴訟標的價額之裁定，依民事訴訟法第77
    條之1第4項之規定，固得為抗告，惟就法院限期命補繳裁判
    費之裁定，乃屬訴訟程序進行中所為之裁定，且未設得為抗
    告之例外規定，依民事訴訟法第483條之規定，自屬不得抗
    告。準此，原告就法院所為訴訟標的價額之核定提起抗告，
    並不影響原命補繳裁判費期間之進行，如原告逾期未補繳裁
    判費，法院得以裁定駁回其訴。（最高法院93年度第1次民
    事庭會議決議參照）。
二、經查，抗告人向原法院提起債務人異議之訴，未依法繳納裁
    判費，前經原法院於99年4月28日裁定核定訴訟標的價額為
    新臺幣（下同）583萬1000元，並命抗告人繳納裁判費5萬88
    16元，經抗告人提起抗告後，已由本院99年度抗字第825號
    裁定將原裁定關於核定訴訟標的價額部分廢棄，並核定本件
    訴訟標的價額為617萬4000元。原法院即據以於99年9月6日
    裁定核定訴訟標的價額為617萬4000元，並命抗告人應於收
    受裁定送達5日內補繳裁判費6萬2182元（下稱為系爭補費裁
    定），該裁定已於99年9月9日合法送達於抗告人各節，有各
    該裁定書及送達證書可稽（見原審卷第48頁、第54頁、第55
    頁、本院99年度抗字第825號卷第37頁、第38頁）。抗告人
    雖再就原法院系爭補費裁定提起抗告，惟依前揭說明，其抗
    告並未影響原命補繳裁判費期間之進行。又抗告人迄至99
    年9月17日止，並未依系爭補費裁定繳納第一審裁判費乙節
    ，有臺灣士林地方法院民事科查詢簡答表乙紙為憑（見原審
    卷第57頁），則原法院以抗告人起訴不合法，於99年9月21
    日裁定駁回抗告人債務人異議之訴，於法自無不合。抗告意
    旨雖以：系爭補費裁定已經本院99年7月29日99年度抗字第
    959號裁定廢棄，原法院仍以抗告人未依該裁定繳納裁判費
    為由，裁定駁回抗告人之訴，自有違誤云云。惟查，本院99
    年7月29日99年度抗字第959號裁定所廢棄者，係臺灣士林地
    方法院99年度補字第403號裁定，與系爭補費裁定無關，有
    該裁定書影本在卷可稽（見本院卷第9頁、第10頁）。且抗
    告人就系爭補費裁定之抗告，已由本院以99年度抗字第1791
    號裁定駁回，亦經調取該案卷證查核屬實。而抗告人迄仍未
    依系爭補費裁定繳納第一審裁判費乙節，則有臺灣士林地方
    法院民事科查詢問答表、答詢表及本院裁判費或訴狀查詢表
    等件存卷為憑（見本院卷第18頁至第21頁）。是抗告意旨仍
    執上情，請求廢棄原裁定，核並無理由，自應予駁回。
三、爰裁定如主文。
中    華    民    國    99    年    12    月    15    日
                    民事第十二庭
                        審判長法  官    吳謀焰
                              法  官    許紋華
                              法  官    李瑜娟
正本係照原本作成。
本裁定除以適用法規顯有錯誤為理由，並經本院許可外，不得再
抗告。如提起再抗告，應於收受後10日內委任律師為訴訟代理人
向本院提出再抗告狀。並繳納再抗告費新台幣1000元。
中    華    民    國    99    年    12    月    17    日
                              書記官    黃瑞芬

司法院資訊處製作；財團法人民間司法改革基金會備份。
